# 未到票暂估的存货确认递延所得税资产

提问人：pjlsmile001 时间：2021-03-19 08:05:05
截至12.31日，已暂估未到票的存货为 500 万，其中 100 万元已领用并发货（确认收入结转成本）。
请问，应确认递延所得税资产的是 500 _0.25_ ，还是 _100_ 0.25？
也即：是按照已暂估未到票存货的期末余额计提DTA，还是按照已结转成本且未到票的金额确认？
谢谢！

回答人：chenyiwei
存货暂估（借：存货，贷：暂估应付账款）在初始确认时，属于“不是企业合并，且在初始确认时既不影响会计利润也不影响应纳税所得额的资产、负债的初始确认”，因此在暂估入账当时是不用确认递延所得税资产或负债的。后续被领用时，被领用部分的账面价值已变为零，但其计税基础仍为其成本（因未取得发票而暂时不能税前扣除），因此应就已被领用的暂估入账存货的成本作为可抵扣暂时性差异金额，确认递延所得税资产。
即，主帖中应按照已结转成本且未到票的金额确认递延所得税资产100*25%。